# 请教陈老师，非经常性损益所得税影响金额的计算问题？

提问人：wuyanjun123 时间：2023-03-22 02:21:52
陈老师，您好！请教一个非经常性损益所得税影响金额计算的问题。
问题 背景背景：：
2022 年 10 月，公司处置一家子公司，该子公司账面全部为金融资产投资，无其他业务，公司将其划分为以公允价值计量且变动计入当期损益的金融资产，该金融资产成本为 100 万。该子公司金融资产确认公允价值变动损益的时候同时确认递延所得税负债。假设该金融资产至处置日累计确认公允价值变动损益金额为 100 万，其中 2022 年1-10月确认 40 万。公司适用税率为25%，对应确认递延所得税负债金额为 25 万。该子公司母公司为高新技术企业，适用所得税率为15%。该子公司转让价格为 250 万元，母公司单体报表确认处置子公司投资收益 150 万元（250-100 ），合并报表确认投资收益 75 万（250-100-60（ _1-25%_ ） _-40_ （1-25%）），母公司不考虑此项股权处置，仍然需要缴纳所得税。
问题 ：：
1.由于公司 2022 年 10 月处置了该子公司，合并报表合并子公司 2022 年1-10月利润表，假设该子公司无其他业务，这样合并利润表因合并子公司1-10月利润表，公允价值变动损益 40 万，递延所得税费用 10 万，净利润 30 万。由于合并报表不再合并子公司的资产负债表，请问陈老师，就上述金融资产公允价值变动损益在计算非经常性损益时对应的所得税影响如何考虑？是否为：非经常性损益=40*（1-25%）=30？如何考虑被处置子公司递延所得税的影响呢？
2.处置子公司形成投资收益，合并报表确认的投资收益与母公司单体报表确认的投资收益不一致，该处置子公司确认投资收益，如何考虑非经常性损益影响？是否为：非经常性损益=合并报表确认的处置子公司投资收益-母公司母公司 单体体确认的处置子公司投资收益（为正） _15%=75-150_ 15%=22.5
请问陈老师，我的理解是否正确呢，如果不正确，请老师指导一下，谢谢陈老师!@chenyiwei

回答人：chenyiwei
1 、被处置子公司年初至处置日期间的利润表仍纳入合并报表，此期间内该子公司的非经常性损益项目的金额及其所得税影响按常规方法计算，即非经常性损益=40*（1-25%）=30。
2 、合并报表层面处置子公司损益的所得税影响：当处置子公司时，合并报表中原先与该子公司相关的暂时性差异（如此处的公允价值变动）相应转回，转回的影响通常是体现在投资收益中（即把该子公司的递延所得税资产、负债作为子公司处置日净资产的一部分，与处置对价比较，差额计入投资收益）。如果是这样处理，则这部分由被处置子公司的暂时性差异转回导致的所得税影响已并入处置损益反映，就不再单独体现为非经常性损益的所得税影响。在另一些做法下，如果将被处置子公司的递延所得税转回仍通过所得税费用体现的，则需将这部分所得税费用纳入非经常性损益项目的所得税影响数中。

提问人：wuyanjun123 时间：2023-03-24 00:47:48
感谢陈老师的指导！
此处还有一个问题，就处置子公司母公司单体层面确认的投资收益缴纳的所得税是否也需要考虑所得税影响呢？就直接等于=母公司单体确认的投资收益X母公司适用的税率（15%）？母公司不考虑此项子公司处置，也需要缴纳所得税。
期待您的指导！

回答人：chenyiwei
合并报表层面需要考虑这部分所得税影响。